【裁判字號】    89,訴,495
【裁判日期】    891212
【裁判案由】    違反毒品危害防制條例
【裁判全文】
臺灣新竹地方法院刑事判決                          八十九年度訴字第四九五號
    公  訴  人  臺灣新竹地方法院檢察署檢察官
    被      告  甲○○
右列被告因違反毒品危害防制條例案件，經檢察官提起公訴（八十九年度毒偵字第一
四五一、一九五八、二０四七號），本院判決如左：
    主  文
甲○○連續施用第一級毒品，累犯，處有期徒刑柒月；又連續施用第二級毒品，累犯
，處有期徒刑陸月，扣案之安非他命貳包（毛重共貳點壹公克）沒收銷燬之，另扣案
之吸食器壹組沒收。主刑部分應執行有期徒刑壹年。
    事  實
一、甲○○曾於民國八十六年間因違反麻醉藥品管理條例案件，經本院判處有期徒刑
    五月確定，於八十七年五月一日執行完畢。復於八十七年間因施用第二級毒品安
    非他命案件，經臺灣新竹地方法院檢察署檢察官聲請本院以八十七年度毒聲字第
    五八０七號裁定送觀察、勒戒後，認無繼續施用毒品傾向，而由臺灣新竹地方法
    院檢察署檢察官於八十七年十二月三十一日以八十七年度偵緝字第二九六號為不
    起訴處分確定在案。竟仍不知悔改，基於施用第一級毒品海洛因之概括犯意，分
    別於八十九年七月二十二日、二十四日傍晚，連續在新竹市○○路二０一巷四十
    弄四十二號住處，以將海洛因粉摻入香菸內吸食之方式，連續施用第一級毒品海
    洛因二次。另基於施用第二級毒品安非命之概括犯意，自八十九年二月五日起至
    同年七月二十五日止，連續在新竹縣竹北市頭前溪橋及前開住處等地，以將安非
    他命置於玻璃球，再以火燒烤，吸其煙霧之方式，約每三、四天施用一次，連續
    施用第二級毒品安非他命多次。嗣分別於八十九年三月三日下午五時許，在苗栗
    縣頭份鎮○○街二三六號前為警查獲，並扣得其所有之安非他命毛重二公克及吸
    食器一組；同年七月二十五日下午四時許，在新竹市○○路二０一巷四十弄四十
    二號住處為警查獲，並扣得其所有之安非他命毛重０．一公克。旋其再經臺灣新
    竹地方法院檢察署檢察官聲請本院以八十九年度毒聲字第一五二八號裁定送觀察
    、勒戒後，認有繼續施用毒品傾向，現在臺灣新竹戒治所強制戒治中。
二、案經苗栗縣警察局頭份分局報請臺灣苗栗地方法院檢察署檢察官呈請臺灣高等法
    院檢察署檢察長令移臺灣新竹地方法院檢察署檢察官、及新竹縣警察局及臺灣新
    竹看守所移送臺灣新竹地方法院檢察署檢察官偵查起訴。
    理  由
一、訊據被告甲○○對於右揭時地連續施用海洛因、安非他命之事實，業已於本院訊
    問審理時坦承不諱，且有扣案之安非他命二包（毛重共二．一公克）及其所有供
    施用第二級毒品安非他命所用之吸食器一組（分別見八十九年度毒偵字第一四五
    一號偵查卷宗第十三、十四頁及八十九年度毒偵字第一九五八號偵查卷宗第十二
    頁）等可資佐證，又被告為警查獲時，經採尿送驗結果，呈第二級毒品安非他命
    之陽性反應及第一級毒品海洛因代謝後之嗎啡陽性反應，分別有苗栗縣衛生局八
    十九年三月二十三日八九衛六字第８９０３７８４煙毒尿液檢驗成績書（見八十
    九年度毒偵字第一００六號偵查卷宗第六頁背面）、新竹縣衛生局八十九年八月
    七日竹縣衛六字第８９１３０２號尿液檢驗單（見本院卷宗第二十四頁）各一紙
    、臺灣新竹看守所八十九年七月三十一日竹所衛字第１８３２號函一份（見八十
    九年度毒偵字第二０四七號偵查卷宗）及法務部調查局八十九年十月二十六日（
    八九）陸（一）字第８９０８１１９４號檢驗通知書（見本院卷宗第二十八頁）
    一紙附卷足憑。
二、另被告前因施用毒品案件，經臺灣新竹地方法院檢察署檢察官聲請本院以八十七
    年度毒聲字第五八０七號裁定送觀察、勒戒後，認無繼續施用毒品傾向，而由臺
    灣新竹地方法院檢察署檢察官於八十七年十二月三十一日以八十七年度偵緝字第
    二九六號為不起訴處分確定在案，有臺灣新竹地方法院檢察署刑案資料查註紀錄
    表一份（見八十九年度毒偵字第一四五一號偵查卷宗第三頁）在卷可稽。其於五
    年內再犯毒品危害防制條例第十條之罪，經本院以八十九年度毒聲字第一五二八
    號裁定再送臺灣新竹看守所附設勒戒處所觀察、勒戒後，有繼續施用毒品傾向，
    有本院八十九年度毒聲字第一五二八號裁定（見八十九年度毒偵字第一四五一號
    偵查卷宗第十八頁）、臺灣新竹看守所於八十九年八月十日出具之竹所總字第１
    ８９７號函所附證明書一份（見八十九年度毒偵字第一四五一號偵查卷宗第三十
    一頁）附卷可參。本案事證已臻明確，被告施用海洛因、安非他命等犯行堪予認
    定，自應依法論罪科刑。
三、核被告所為，係犯毒品危害防制條例第十條第一項之施用第一級毒品罪及同條第
    二項之施用第二級毒品罪。被告持有第一、二級毒品之低度行為為施用第一、二
    級毒品之高度行為所吸收，均不另論罪。其先後多次施用第一、二級毒品犯行，
    均時間緊接，所犯各為構成要件相同之罪名，皆係基於概括犯意為之，應均依連
    續犯規定，各論以一罪，並分別加重其刑。其所犯施用第一級毒品及施用第二級
    毒品二罪間，犯意各別，行為互殊，應分論併罰之。被告前於八十六年間因違反
    麻醉藥品管理條例案件，經本院判處有期徒刑五月確定，於八十七年五月一日執
    行完畢，有臺灣高等法院被告全國前案記錄表一份為證，五年以內再犯本件有期
    徒刑以上之罪，為累犯，應均依刑法第四十七條規定，遞加重其刑。公訴人雖僅
    就被告於八十九年二月間某日起至同年三月一日晚上六時許、八十九年七月二十
    二日晚上九時許至二十四日晚上九時許及八十九年七月二十五日下午四時許回溯
    二十六小時內（起訴書誤載為九十六小時）之某時，施用安非他命多次、海洛因
    一次之犯行提起公訴，然檢察官就犯罪事實一部起訴者，其效力及於全部，今被
    告坦承其自八十九年二月五日起至同年七月二十五日止施用毒品安非他命多次之
    犯行，及於八十九年七月二十二日亦有施用毒品海洛因之犯行，因與前揭公訴人
    起訴部分之犯罪事實，有連續犯之裁判上一罪關係，本院自應一併審酌，併此敘
    明。爰審酌安非他命及海洛因等毒品，危害施用者之神經中樞，使施用者產生幻
    聽及幻想之症狀，對施用者之健康產生不良之影響，同時因幻聽及幻想結果亦可
    能使施用者對周遭之人施暴，對公共秩序產生危害，且被告經過勒戒後，猶不知
    自制，再度施用毒品，惟於本院審理時坦承犯行，尚有悔意等一切情狀，量處如
    主文所示之刑，並定其應執行之刑。至扣案之安非他命二包（毛重共二．一公克
    ），屬第二級毒品，應依毒品危害防制條例第十八條第一項前段之規定，宣告沒
    收銷毀之。另扣案之吸食器一組，為被告所有供施用安非他命所用之物，業經被
    告自承在卷，應依刑法第三十八條第一項第二款規定，宣告沒收。
據上論斷，應依刑事訴訟法第二百九十九條第一項前段，毒品危害防制條例第十條第
一項、第二項、第十八條第一項前段、第二十條第三項前段，刑法第十一條前段、第
五十六條、第五十一條第五款、第四十七條、第三十八條第一項第二款，判決如主文
。
本案經檢察官林李嘉到庭執行職務。
中      華      民      國    八十九    年 十二     月     十二     日
                                    臺灣新竹地方法院刑事第一庭
                                          法  官    馮  俊  郎
右正本證明與原本無異。
如不服本判決，應於判決送達後十日內向本院提出上訴狀（應附繕本），上訴於臺灣
高等法院。
                                          書記官    謝  國  聖
中      華      民      國    八十九    年     十二     月     十二     日
附錄本案論罪科刑實體法條文：
毒品危害防制條例第十條第一項、第二項：
施用第一級毒品者，處六月以上五年以下有期徒刑。
施用第二級毒品者，處三年以下有期徒刑。


司法院資訊處製作；財團法人民間司法改革基金會備份。
